cs: Sportovní potřeby > Outdoorové aktivity > Cyklistika > Jízdní kola – příslušenství > Gripy a ozdoby na řidítka: Zátky a koncovky řídítek kola; Gripy na řídítka kola; Třásně na řídítka kola; Omotávky na řídítka kola
sk-SK: Športový tovar > Exteriérové rekreakčné športy > Bicyklovanie > Príslušenstvo pre bicykle > Gripy a dekor na riadidlách bicykla: Zátky a krytky na konce riadidiel bicykla; Rukoväte na riadidlá bicyklov; Riadidlá bicykla; Pásky a obaly na riadidlá bicyklov
fr: Équipements sportifs > Loisirs de plein air > Vélo > Accessoires de cyclisme > Poignées et décorations pour guidons de vélo: Bouchons et embouts de guidon de vélo; Poignées de guidon de vélo; Rubans de guidon de vélo; Rubans et guidolines pour vélo
th: อุปกรณ์กีฬา > สันทนาการกลางแจ้ง > ปั่นจักรยาน > อุปกรณ์จักรยาน > ที่จับและของตกแต่งแฮนด์จักรยาน: จุกและฝาปิดปลายแฮนด์จักรยาน; ปลอกแฮนด์จักรยาน; พู่ประดับแฮนด์จักรยาน; ผ้าพันแฮนด์จักรยาน
ru: Спортивные товары > Активный отдых на открытом воздухе > Езда на велосипеде > Аксессуары для велосипедов > Грипсы и украшения для велосипедного руля: Заглушки для руля велосипеда; Грипсы для велосипеда; Ленты для руля велосипеда; Обмотки для руля велосипеда
fi: Urheilutarvikkeet > Ulkoharrasteet > Pyöräily > Pyöräilytarvikkeet > Polkupyörän ohjaustangon pehmusteet ja koristeet: Polkupyörän tangonpäätytulpat ja suojukset; Polkupyörän ohjaustangon kädensijat; Polkupyörän ohjaustangon hapsut; Polkupyörän tankonauhat ja teipit
pt-PT: Artigos de desporto > Atividades recreativas no exterior > Ciclismo > Acessórios para bicicleta > Decoração e punhos de guiador para bicicleta: Tampões e tampas de extremidade de guiador de bicicleta; Punhos para guiador de bicicleta; Fitas decorativas para guiador de bicicleta; Fitas e revestimentos para guiador de bicicleta
ko: 스포츠용품 > 야외 레크레이션 > 사이클링 > 자전거 부대용품 > 자전거 핸들 손잡이/장식: 자전거 바엔드 플러그 및 캡; 자전거 핸들바 그립; 자전거 핸들바 스트리머; 자전거 핸들바 테이프 및 랩
ja: スポーツ用品 > 屋外レクリエーション > サイクリング > 自転車関連用品 > 自転車ハンドルバー グリップ、自転車ハンドルバー装飾品: 自転車用バーエンドプラグ・キャップ; 自転車用ハンドルグリップ; 自転車用ハンドルバーストリーマー; バーテープ
lt-LT: Sporto prekės > Poilsis lauke > Dviračių sportas > Dviračių priedai > Dviračių vairų rankenos ir papuošimai: Dviračių vairo galų kamšteliai ir dangteliai; Dviračių vairo rankenos; Dviračių vairo juostelės; Dviračių vairo juostos ir apvijos
sv: Sportartiklar > Utomhusaktiviteter > Cykling > Cykeltillbehör > Cykelhandtag och dekor: Styrpluggar och ändkåpor för cykel; Styrhandtag för cykel; Styrfransar för cykel; Styrlindor för cykel
pl: Sprzęt sportowy > Rekreacja na świeżym powietrzu > Kolarstwo > Akcesoria do rowerów > Uchwyty i elementy dekoracyjne do kierownic rowerowych: Korki i zaślepki do kierownicy rowerowej; Chwyty na kierownicę rowerową; Frędzle do kierownicy rowerowej; Owijki na kierownicę
el: Αθλητικά είδη > Υπαίθριες δραστηριότητες αναψυχής > Ποδηλασία > Αξεσουάρ ποδηλάτου > Λαβές και διακοσμήσεις για τιμόνι ποδηλάτου: Τάπες τιμονιού ποδηλάτου; Χειρολαβές τιμονιού ποδηλάτου; Κρόσσια τιμονιού ποδηλάτου; Ταινίες τιμονιού ποδηλάτου
it: Articoli sportivi > Ricreazione outdoor > Ciclismo > Accessori per biciclette > Maniglie ed elementi decorativi per manubri di biciclette: Tappi per estremità del manubrio da bicicletta; Manopole per bicicletta; Nastri decorativi per manubrio da bicicletta; Nastri manubrio per bicicletta
zh-CN: 体育用品 > 户外休闲 > 自行车用品 > 自行车配件 > 自行车把套/装饰: 自行车把塞与端盖; 自行车车把套; 自行车车把彩带; 自行车车把绑带与缠带
sl-SI: Športna oprema > Rekreacija na prostem > Kolesarjenje > Dodatki za kolesa > Ročaji in okraski za krmilo kolesa: Končniki krmila kolesa; Ročaji za kolesarska krmila; Okrasni trakovi za krmilo kolesa; Trakovi za krmilo za kolesa
de: Sportartikel > Outdoor-Aktivitäten > Radfahren > Fahrradzubehör > Griffe und Dekor für Fahrradlenker: Lenkerendstopfen & Kappen; Fahrrad-Lenkergriffe; Lenkerfransen; Lenkerband
da: Sportsartikler > Friluftsliv > Cykling > Cykeltilbehør > Cykelstyrstilpasning og -dekoration: Styrpropper og -ender til cykler; Håndtag til cykelstyr; Styrkvaste til cykler; Styrbånd og -tape til cykler
zh-TW: 體育用品 > 室外休閒 > 單車 > 自行車配件 > 自行車手把/裝飾: 自行車把手塞與尾蓋; 自行車車把套; 自行車車把飄帶; 自行車車把帶
hu: Sportszerek > Szabadtéri kikapcsolódás > Kerékpározás > Kerékpár-kiegészítők > Kerékpárkormány-fogantyúk és -dekoráció: Kerékpár-kormányvégdugók; Kerékpár-kormány markolatok; Kerékpárkormány-díszszalagok; Kerékpár-kormánybandázsok
es: Equipamiento deportivo > Actividades al aire libre > Ciclismo > Accesorios para bicicletas > Accesorios decorativos y puños de manillar para bicicletas: Tapones y tapas de extremo de manillar para bicicleta; Puños de manillar para bicicleta; Flecos de manillar para bicicleta; Cintas de manillar para bicicleta
nb: Sportsutstyr > Friluftsliv > Sykling > Sykkeltilbehør > Sykkelbøylegrep og -dekor: Endestykker og hetter til sykkelstyre; Holker til sykkel; Styredusker til sykkel; Styreteip til sykkel
nl: Sportartikelen > Buitenrecreatie > Fietsen > Fietsaccessoires > Stuurgrepen en -decoratie voor fietsen: Stuurdoppen en -kappen voor fietsen; Stuurhandvatten voor fietsen; Stuurslingers voor fietsen; Stuurlinten en -wraps voor fietsen
ro-RO: Articole sportive > Recreere în aer liber > Ciclism > Accesorii pentru biciclete > Mânere și decorațiuni pentru ghidon bicicletă: Dopuri și capace terminale pentru ghidon; Ghidoane pentru bicicletă; Panglici decorative pentru ghidonul bicicletei; Bandă și învelitori pentru ghidonul bicicletei
vi: Dụng cụ thể thao > Giải trí ngoài trời > Đạp xe > Linh kiện xe đạp > Bọc và trang trí tay lái xe đạp: Nút bít đầu ghi đông xe đạp; Tay nắm ghi đông xe đạp; Dây tua rua ghi đông xe đạp; Băng quấn ghi đông xe đạp
bg-BG: Спортни стоки > Спортни занимания на открито > Колоездене > Аксесоари за велосипеди > Дръжки и декорация на кормилото на велосипед: Тапи и капачки за кормило за велосипеди; Ръкохватки за велосипедно кормило; Гирлянди за кормило на велосипед; Ленти и обвивки за кормило на велосипеди
tr: Spor Malzemeleri > Açık Hava Etkinlikleri > Bisiklet > Bisiklet Aksesuarları > Bisiklet Gidonu Tutacakları ve Süslemeleri: Bisiklet gidon tıpaları ve kapakları; Bisiklet gidon elcikleri; Bisiklet gidon püskülleri; Bisiklet gidon sargıları ve bantları
hr-HR: Sportska oprema > Rekreacija na otvorenom > Biciklizam > Pribor za bicikle > Ručke i dekoracija za upravljač bicikla: Čepovi i kapice za krajeve upravljača za bicikl; Hvatovi za upravljač bicikla; Trakaste zavjese za upravljač bicikla; Trake i omoti za upravljač bicikla
en: Sporting Goods > Outdoor Recreation > Cycling > Bicycle Accessories > Bicycle Handlebar Grips & Decor: Bicycle Bar End Plugs & Caps; Bicycle Handlebar Grips; Bicycle Handlebar Streamers; Bicycle Handlebar Tape & Wraps
pt-BR: Artigos esportivos > Atividades ao ar livre > Ciclismo > Acessórios para bicicletas > Punhos e decoração para guidão de bicicleta: Tampas e plugs para extremidade do guidão de bicicleta; Manoplas de guidão para bicicleta; Fitas decorativas de guidão para bicicleta; Fitas de guidão para bicicleta